臺灣高等法院刑事判決
111年度上訴字第966號
上  訴  人  
即  被  告  田凱銘



選任辯護人  呂承翰律師
            俞力文律師
上列上訴人因違反毒品危害防制條例案件，不服臺灣新北地方法
院110年度訴字第446號，中華民國110年12月20日第一審判決（
起訴案號：臺灣新北地方檢察署109年度偵字第44708號），提起
上訴，本院判決如下：
    主  文
上訴駁回。
    事  實
一、田凱銘明知甲基安非他命係毒品危害防制條例第2條第2項第
    2款所列管之第二級毒品，不得持有、販賣，竟意圖營利，
    各基於販賣第二級毒品之犯意，分別為下列行為：
  ㈠於民國109年11月2日18時許，持用其所有如附表二編號2所示
    之手機連接網路使用通訊軟體Telegram與陳仕錡聯繫交易甲
    基安非他命事宜，嗣於翌日（3日）某時，田凱銘至陳仕錡
    之新北市○○區○○街000巷00號1樓2室居所樓下，交付甲基安
    非他命1包（約8公克）予陳仕錡而販賣第二級毒品既遂，陳
    仕錡則先積欠應付之價金新臺幣（下同）9千元。
　㈡於109年11月5日下午6時許，因陳仕錡（涉犯販賣第二級毒品
    未遂罪部分，本院另案審理中）欲販賣毒品，擔心手邊毒品
    數量不足以應付買家需求，即使用通訊軟體Telegram與田凱
    銘持用之前揭手機聯繫交易甲基安非他命事宜；嗣於當晚8
    時許，喬裝買家之員警前往陳仕錡上開居所，與陳仕錡進行
    交易時，當場表明員警身分，並扣得附表二編號3所示甲基
    安非他命1包，田凱銘則於當晚8時30分許，持附表二編號1
    所示甲基安非他命5包前往該處欲與陳仕錡交易，一併為警
    查獲而未及交付毒品，但仍為警扣得附表二編號1之甲基安
    非他命5包與編號2之手機1支，因而查悉上情。
二、案經桃園市政府警察局大溪分局報告臺灣新北地方檢察署檢
    察官偵查起訴。
    理  由
壹、證據能力：
一、證人陳仕錡警詢證詞：
　㈠按被告以外之人於審判外之言詞或書面陳述，除法律有規定
    者外，不得作為證據；被告以外之人於審判中有下列情形之
    一，其於檢察事務官、司法警察官或司法警察調查中所為之
    陳述，經證明具有可信之特別情況，且為證明犯罪事實之存
    否所必要者，得為證據：三、滯留國外或所在不明而無法傳
    喚或傳喚不到者，刑事訴訟法第159條第1項及第159條之3第
    3款分別定有明文。
　㈡辯護人爭執證人即購毒者陳仕錡於警詢時所為之陳述（見偵
    卷第31至43頁筆錄），認係傳聞證據，固有根據，但證人陳
    仕錡經原審、本院先後多次傳喚及拘提不到（見原審卷第17
    5至177、179、195至197、291、319至329頁，本院卷第159
    至161、179至183、207至211、235至251頁之傳票回證、拘
    票及其報告書等），亦無在監、押，確有傳喚不到之情形，
    而其是否有向被告田凱銘購毒、次數幾次、交易是否成功等
    節，皆係本案構成要件事實之關鍵，是此一陳述當為證明被
    告有罪與否之必要證據方法，且陳仕錡上開受詢問過程，乃
    陳仕錡與被告甫一同為警查獲，陳仕錡於拒絕夜間詢問、充
    分休息後，於翌日上午接受警方詢問，當下應屬記憶最清晰
    的時候，其見被告一同被查獲而無法串供，陳述內容較無受
    他人干預之可能，又尚無充裕時間權衡彼此之訴訟利害得失
    ，所述情節應較為符合其當時之記憶，該筆錄亦詳為記載問
    答，末並將筆錄交付陳仕錡確認無訛始簽名，是從陳仕錡接
    受詢問之外部客觀情狀看來，確實具有足以取代交互詰問之
    特別可信之處，則依刑事訴訟法第159條之3第3款之規定，
    陳仕錡該次警詢證詞，應例外認有證據能力。
二、證人陳仕錡之偵訊結證：
　㈠按被告以外之人於偵查中向檢察官所為陳述，除顯有不可信
    之情況者外，得為證據，刑事訴訟法第159條之1第2項定有
    明文。現階段刑事訴訟法規定檢察官代表國家偵查犯罪、實
    施公訴，依法其有訊問被告、證人及鑑定人之權，證人、鑑
    定人且須具結，而實務運作時，檢察官偵查中向被告以外之
    人所取得之陳述，原則上均能遵守法律規定，不致違法取供
    ，其可信度極高，職是，被告以外之人前於偵查中已具結而
    為證述，除反對該項供述得具有證據能力之一方，已釋明「
    顯有不可信之情況」之理由外，應認該證人於偵查中之陳述
    具有證據能力。
  ㈡證人陳仕錡於檢察官偵查中所為業經具結擔保其所述實在之
    陳述（見偵卷第149至152、187至191頁筆錄），辯護人雖爭
    執其證據能力，認未給予被告對質、詰問機會；然辯護人未
    釋明上開證述有何顯不可信之情況，經原審及本院先後多次
    傳喚、拘提，陳仕錡均未到庭（詳前），是在此非可歸責於
    法院之事由，致被告未對證人行使對質詰問權之情形，本院
    已踐行其他法定調查程序（包括提示筆錄、就該等筆錄內容
    訊問被告），給予被告就陳仕錡所言表示意見、充分辯明犯
    罪嫌疑之防禦機會，自應認已合於詰問權之容許例外，得予
    採用該未經被告對質詰問之證人偵訊中證言，是證人陳仕錡
    上開偵訊具結證詞，仍有證據能力。
三、其他本件認定事實所引用之卷證資料（包含人證、物證、書
    證，詳下述及者），並無證據證明係公務員違背法定程序所
    取得，與本案亦有自然之關連性，公訴人、被告及其辯護人
    迄至本案言詞辯論終結，均不爭執該等卷證之證據能力或曾
    提出關於證據能力之聲明異議（見本院卷第224至226頁筆錄
    ），本院認引為證據為適當，是依刑事訴訟法第159條之5之
    規定、第158條之4之反面解釋，下述認定事實所引用之證據
    方法均有證據能力。
貳、認定事實：
一、訊據被告固不否認曾於109年11月3日某時，交付甲基安非他
    命約8公克給陳仕錡，及於109年11月5日攜帶附表二編號1之
    甲基安非他命5包，前往陳仕錡之居所欲交付給陳仕錡，但
    為警當場查獲，並扣得附表二編號1、2所示之物之事實，惟
    矢口否認有何販賣甲基安非他命犯行，辯稱：我並未販賣毒
    品予陳仕錡，我都是免費送給陳仕錡，對話紀錄是陳仕錡要
    還我錢，不是向我買毒品等語。辯護人則辯稱：被告並未販
    賣毒品，僅係無償提供給陳仕錡，對話紀錄也沒有約定價金
    的內容，陳仕錡所述欠缺補強，不足為被告販毒之認定。
二、經查，被告於11月5日當晚，攜帶附表二編號1之甲基安非他
    命5包前往陳仕錡○○○○街之居所，欲交付與陳仕錡，然陳仕
    錡於當晚8時許，先為警查獲，並扣得如附表二編號3所示甲
    基安非他命1包，被告亦於當晚8時30分許，經警一併查獲，
    當場扣得如附表二編號1所示甲基安非他命5包、編號2所示
    之手機1支，業據被告供認無誤，證人陳仕錡亦於偵查中證
    述明確，並有被告與陳仕錡之搜索扣押筆錄、扣押物品目錄
    表、通訊軟體訊息翻拍照片（見偵卷第87至90頁）、詮昕科
    技股份有限公司毒品原物檢驗報告在卷可參，另有附表二編
    號1至3所示之物扣案為證，是本案上開員警佯裝毒品買家，
    一併查獲被告與陳仕錡之經過並無疑義。
三、被告究竟有無販賣甲基安非他命（其等以下均簡稱安非他命
    ）給陳仕錡，陳仕錡警、偵訊中有以下證述：
　㈠11月2日晚上6點多透過Telegram聯繫被告，被告把安非他命
    送到我豐年街的住處給我，我以4千元跟他購買1小包（毛重
    3.10公克），但我錢還沒給他；11月4日對話訊息「昨天你
    給我的8出掉2」是指我11月2日原本向被告購買3公克安非他
    命，但被告拿8公克安非他命給我，價值9千元，但我錢還沒
    給他，等我賣掉了就可以給他錢，這兩次是同一次等語（見
    偵卷第39至41頁警詢筆錄）。
　㈡11月5日為警查獲要賣給警察的3公克安非他命，是我向被告
    以4千元買到的，之後再以6千元要賣給警察，我就是賺取中
    間差價2千元（見偵卷第151頁偵訊筆錄）。
　㈢11月5日為警查獲要賣給警察的3公克安非他命，是被告給我
    的，這3公克被告算我4至6千元，我跟被告說等我領薪水再
    給他，是被警察查獲的前一天（按即11月4日），被告拿來
    我現居地（豐年街），在樓下交給我（見偵卷第187至189頁
    偵訊筆錄）。
　㈣11月5日當天，被告攜帶安非他命5包過來，這確實是被告要
    拿給我的，因為我跟他說我這邊沒了（見偵卷第189頁偵訊
    筆錄）。　　
四、對照被告與陳仕錡間之通訊軟體訊息內容及卷內相關事證：
　㈠陳仕錡上開偵查中之證言，始終明確證稱是跟被告買甲基安
    非他命，而非被告送的，只是陳仕錡因故尚未付錢，但陳仕
    錡也提到訊息中所講「今天給你3張」，意指要給被告3千元
    ，符合向來毒品案件買賣雙方以「張」作為千元之暗語，而
    「昨天你給我的8出掉2」，被告回以「那6拿來」，前後語
    意適可解釋被告給了陳仕錡8公克的甲基安非他命，但未付
    錢，被告聽聞陳仕錡說「出掉2」，便回以那剩下的6公克毒
    品還給我，陳仕錡對此證述明確，且符合訊息前後語意，雙
    方從頭到尾都沒有誰提到還債的事，如果陳仕錡積欠被告債
    務未還，被告卻一直贈送毒品給陳仕錡，顯不合常理，是被
    告所謂陳仕錡是還債務的錢云云，當非事實。
　㈡陳仕錡為警查扣3公克甲基安非他命1包（附表二編號3），此
    包毒品的來源是被告，而被告當天為警查扣的甲基安非他命
    5包（附表二編號1），也是要來交付給陳仕錡的，均業據陳
    仕錡始終證述明確，依據前述陳仕錡證詞，查獲當天被告亦
    係帶著毒品要去賣給陳仕錡，只是因2人為警查獲方未能交
    易成功，卷內11月5日（手機顯示為「今天」）之2人訊息，
    陳仕錡亦稱「我今天應該會出蠻多的」、「等等有人要，我
    這邊怕不夠」、「客人到了」等語，確實顯示陳仕錡11月5
    日要再向被告進貨（買毒品），以因應買家之可能需求。
　㈢但到底那3公克要賣給警察的毒品，是陳仕錡11月4日買到的
    （三、㈢）？還是陳仕錡11月3日買到的8公克其中的3公克（
    11月4日訊息稱「昨天」你給我的8）？如果是前者，交易總
    共有3次：①11月2日聯繫、3日拿到的8公克（9千元還沒付錢
    ）、②11月4日拿到的3公克（4千元也還沒付錢）、③查獲當
    天11月5日還沒拿到的5包（價金不詳），該3次交付或欲交
    付毒品之地點均係陳仕錡新莊豐年街住處；如果是後者，陳
    仕錡為何8公克還沒出完、也沒還給被告，卻又在11月4日再
    拿3公克，事理上有所疑問，對照被告之供述，被告坦認查
    獲當天帶5包毒品要去拿給陳仕錡，亦坦認陳仕錡說的屬實
    ，8公克真的有交付給陳仕錡（見偵卷第18頁警詢、原審卷
    第302頁及本院卷第229頁審理筆錄），但堅決否認有另外於
    11月4日再拿3公克給陳仕錡（見本院卷第229頁筆錄），是
    以，①之8公克，有陳仕錡證詞、被告坦認之供述、11月4日
    之對話紀錄為證及補強，③之5包，亦有二之查獲經過所有事
    證為憑，且8公克中抽出3公克要賣給警察，連同陳仕錡提到
    的「已出掉2」，尚有剩餘，表示卷證並未互相矛盾，是足
    以認定買家陳仕錡就此兩次毒品交易之警、偵訊證詞，已獲
    得可信之補強，自堪採信為真，至於②之3公克，終究沒有陳
    仕錡證詞以外之補強，被告又明確否認，檢察官又別無舉證
    ，「事證有疑，利歸被告」，自應認為有無此次毒品交易不
    明而不予認定之。
　㈣從而，被告與陳仕錡於11月2日晚間透過Telegram聯繫毒品交
    易事宜後，被告於翌日（3日）某時，將價值9千元之甲基安
    非他命8公克拿到陳仕錡新莊豐年街居所交給陳仕錡，陳仕
    錡收下表示願意以此條件買入該等毒品，僅因故尚未給錢；
    又陳仕錡以從被告處取得之毒品抽出3公克，於11月5日欲賣
    給警察佯裝之買家，因而交易不成，陳仕錡業已經另案論處
    其罪刑（見本院卷第119頁以下臺灣新北地院110年度訴字第
    444號判決，其提起上訴，本院尚未審結），而被告同日帶
    去的附表二編號1之甲基安非他命5包，亦係基於交易的意思
    ，要帶去交付給陳仕錡，僅因先一步為警查獲而未能得逞，
    均堪予認定。
　㈤則起訴書稱11月2日18時許，被告以4千元之價格，在陳仕錡
    新莊豐年街住處，販賣甲基安非他命1包與陳仕錡，並約定
    事後付款，依據前述事證，聯繫時間是11月2日晚間，但被
    告交付毒品之時間為11月3日，所交付之1包毒品應有8公克
    、價值9千元，檢察官上開起訴事實之價金有誤，被告交付
    毒品時間則應予以補充，但終究11月2日聯繫之該次與11月3
    日拿到毒品乃同一次交易，起訴事實並無不明或無法特定，
    被告並無誤認之虞，且已就此部分卷證充分防禦，是本院逕
    予補充、更正如事實欄所載即可。
五、按販賣毒品係違法重罪行為，當非可公然為之，而每次買賣
    之價量，可能隨時依雙方關係深淺、資力、需求量及對行情
    之認知、來源是否充裕、查緝是否嚴謹、購買者被查獲時供
    述購買對象之可能風險之評估等情形，而異其標準，非可一
    概而論，除被告坦承犯行或價量俱臻明確外，難察得實情。
    況依一般民眾普遍認知，毒品價格非低、取得不易，且毒品
    之非法交易，向為政府查禁森嚴且重罰不寬貸，依照常理，
    苟無利可圖，應無甘冒被查緝法辦重刑之危險，平白無端從
    事販毒之交易，是以有償販賣毒品者，除非另有反證，證明
    其出於非營利之意思而為，尚難因無法查悉其買進、賣出之
    差價，而推諉無營利之意思。本案被告及辯護人雖辯稱被告
    只是轉讓毒品云云，但前已提及，陳仕錡若真的積欠被告債
    務未還，被告何以至少兩度贈送跟打算贈送毒品給陳仕錡？
    第1次多達8公克、查獲這次又多達5包近6公克，此一辯解顯
    然不合常理，對照陳仕錡證詞、2人訊息對話紀錄，堪認陳
    仕錡收受被告交付的毒品，是必須給錢的，所以才有陳仕錡
    解釋未能付款及何時付款之各種理由，以及被告見陳仕錡沒
    付錢，便稱「那6拿來」（6公克還給我），可見被告也在乎
    陳仕錡拿毒品卻未付錢之事，並非被告所謂兩人「關係很好
    」，陳仕錡就不用給錢，何況，陳仕錡明確證稱：被告是朋
    友的朋友，「我們認識約幾個月，沒有很熟」（見偵卷第18
    9頁偵訊筆錄），但陳仕錡顯然不避諱讓被告知道自己在賣
    毒品（出、怕不夠、客人來了），被告也稱知道陳仕錡所謂
    「出掉」就是賣掉毒品（見原審卷第306頁筆錄），事理上
    價金都可以當場講定，無須訊息對話中言明，此從被告第1
    次交易拿較多之8公克給陳仕錡，陳仕錡依然收下之事實即
    知，則以此2人之交情普通、聯繫過程及交易情節看來，被
    告當無甘冒被查緝追訴重罪重刑之風險，不止一次贈送（其
    警詢所稱「支援」）或平價轉讓毒品給陳仕錡讓其轉賣之理
    （而且被告還都把毒品拿去陳仕錡家交付），是依據前揭說
    明，即便價金均尚未取得，但被告仍係基於營利販賣之意思
    而2度販賣第二級毒品甲基安非他命給陳仕錡，僅第1次交易
    已交付毒品但尚未取得價金，但第2次交易連毒品都尚未交
    付便已先為警查獲，被告及辯護人關於轉讓毒品之所辯，自
    非可採。
六、綜上所述，陳仕錡偵查中證詞，業已有對話紀錄等補強事證
    為憑，堪信真實，被告辯解不足採信，本案事證明確，被告
    上開各該犯行均堪認定，均應依法論科。　　
參、論罪：
一、就刑事法之販賣罪而言，唯有出賣人將販賣物之所有權交付
    移轉於買受人，始具備販賣罪構成要件之所有要素，而為犯
    罪既遂，是核被告如事實欄一㈠所為，係犯毒品危害防制條
    例第4條第2項之販賣第二級毒品罪；如事實欄一㈡所為，係
    犯毒品危害防制條例第4條第6項、第2項之販賣第二級毒品
    未遂罪。被告販賣前持有第二級毒品之低度行為，均為販賣
    之高度行為吸收，不另論罪。
二、被告所犯2罪，犯意各別，行為不同，應予分論併罰。
三、刑之減輕事由：
　㈠未遂犯：
　　被告就事實欄一㈡所示犯行，雖已著手販賣第二級毒品行為
    之實行，惟尚未發生販賣既遂之結果，為未遂犯，爰依刑法
    第25條第2項之規定，按既遂犯之刑減輕之。
　㈡刑法第59條：
  ⒈按刑法第59條所規定之酌量減輕其刑，係裁判上之減輕，必
    以犯罪之情狀顯可憫恕，認為科以最低度刑仍嫌過重者，始
    有其適用。又所謂「犯罪之情狀」，與同法第57條規定科刑
    時應審酌之一切情狀，並非有截然不同之領域，於裁判上酌
    減其刑時，應就犯罪一切情狀（包括第57條所列舉之10款事
    項），予以全盤考量，審酌其犯罪有無可憫恕之事由，即有
    無特殊之原因與環境，在客觀上足以引起一般同情，以及宣
    告法定低度刑，是否猶嫌過重等等，以為判斷。
　⒉被告本案所販賣毒品之金額、數量均不多，販賣對象僅1 人
    ，犯罪情節難與大盤或中盤毒梟者相提併論，主觀惡性亦有
    明顯不同，倘處以販賣第二級毒品既遂或未遂罪之法定最低
    刑度，仍屬情輕法重，堪認被告上開兩犯行之犯罪情狀客觀
    上均有顯可憫恕之情形，爰均依刑法第59條之規定酌減其刑
    。
　㈢就販賣第二級毒品未遂罪部分，依法遞減其刑。 　
肆、上訴駁回之理由：
一、原審與本院同為有罪之認定，雖原審就犯罪事實一㈠該次交
    易，所認定之聯繫、交付毒品時間、交付之數量及價金等節
    與本院不同，但原審仍係就起訴書之第1次毒品交易而為論
    斷，不影響該次毒品交易事實之特定，及就該罪之論罪科刑
    ，是對判決結果不生影響，並不構成撤銷之原因，本院就上
    開瑕疵予以更正、補充即可，則原審以被告罪證明確，適用
    刑事訴訟法第299條第1項前段、毒品危害防制條例第4條第2
    項、第6項、刑法第11條、第25條第2項、第59條、第51條第
    5款等規定，審酌被告明知國家對於查緝毒品相關犯罪禁令
    甚嚴，且一般施用者為圖購買毒品解癮，往往不惜耗費鉅資
    以致散盡家財，非但可能連累親友，甚或鋌而走險實施各類
    犯罪，對社會治安造成潛在風險甚鉅，亦明知毒品戕害施用
    者身體健康，仍為販賣第二級毒品犯行，助長毒品氾濫，再
    衡酌被告販賣毒品之價量、對象人數僅1人，及其販賣毒品
    之動機、目的、手段、素行、犯後態度，兼衡被告自述二技
    （大學畢業）之教育程度、目前從事木工、家中有父母、姊
    姊之生活狀況等一切情狀，分別量處如附表一所示之刑。再
    審酌被告本案所犯2罪之類型相同、所為犯行之行為與時間
    關連性及被告整體犯行之應罰適當性等總體情狀，定應執行
    有期徒刑6年6月。經核認事用法並無違誤，量刑亦為妥適，
    被告於原審及本院均一致否認犯罪，自無犯後態度之量刑因
    子改變之問題，辯護人請求酌減，但本院業已就被告所犯2
    罪均酌減如前，是亦無再予從輕量刑之理由。
二、關於沒收部分，原判決詳為交代：①扣案如附表二編號2所示
    之手機1具，為被告所有，供其本案販賣毒品所用之物，應
    依毒品危害防制條例第19條第1項之規定宣告沒收。②扣案如
    附表二編號1所示之甲基安非他命5包，為被告如事實欄一㈡
    所示犯行中所約定販賣之第二級毒品，應不問屬於犯罪行為
    人與否，依同條例第18條第1項前段之規定宣告沒收銷燬（
    包覆上開送驗第二級毒品之包裝袋，因其上所殘留之毒品，
    難以析離，且無析離之實益與必要，應視同毒品，一併沒收
    銷燬之。而送驗耗損部分之毒品因已滅失，爰不另為沒收銷
    燬之宣告）。③被告兩次犯行均未取得交易價金，自無犯罪
    所得，無從為沒收之諭知。④在陳仕錡身上扣案如附表二編
    號3所示之第二級毒品，因被告已易手與陳仕錡，與其販賣
    毒品案件已脫離關係，自無庸在本案判決諭知沒收銷燬。經
    核於法均無違誤，陳仕錡於訊息中提到的「我今天給你3張
    」，後來是否確有給付，而得認為係就第1次交易之9千元價
    金先給3千元，尚無足夠證據為憑，自無法認定被告已取得
    該次交易之犯罪所得3千元，併此指明。
三、被告上訴仍執前詞否認犯罪，其辯解均非可採，辯護人爭執
    證人陳仕錡之警、偵訊筆錄證據能力，但陳仕錡經本院依法
    傳、拘未到，構成對質詰問權之容許例外，陳仕錡偵查中筆
    錄仍有證據能力，再結合現有卷證，仍足堪認定被告之各項
    犯罪事實，是無再傳必要，本院業已說明得心證之理由如前
    ，被告所辯不足採，其上訴為無理由，應予駁回。
據上論斷，應依刑事訴訟法第368條，判決如主文。
本案經檢察官簡群庭提起公訴，檢察官陳慧玲到庭執行職務。
中　　華　　民　　國　　111 　年　　8 　　月　　16　　日
                    刑事第八庭  審判長法　官  陳世宗
                                      法　官  林呈樵
                                      法　官  吳勇毅
以上正本證明與原本無異。
如不服本判決，應於收受送達後20日內向本院提出上訴書狀，其
未敘述上訴之理由者並得於提起上訴後20日內向本院補提理由書
（均須按他造當事人之人數附繕本）「切勿逕送上級法院」。
                                      書記官  許家慧
中　　華　　民　　國　　111 　年　　8 　　月　　16　　日
附錄：本案論罪科刑法條全文
毒品危害防制條例第4條
製造、運輸、販賣第一級毒品者，處死刑或無期徒刑；處無期徒
刑者，得併科新臺幣3千萬元以下罰金。
製造、運輸、販賣第二級毒品者，處無期徒刑或10年以上有期徒
刑，得併科新臺幣1千5百萬元以下罰金。
製造、運輸、販賣第三級毒品者，處7年以上有期徒刑，得併科
新臺幣1千萬元以下罰金。
製造、運輸、販賣第四級毒品者，處5年以上12年以下有期徒刑
，得併科新臺幣5百萬元以下罰金。
製造、運輸、販賣專供製造或施用毒品之器具者，處1年以上7年
以下有期徒刑，得併科新臺幣1百50萬元以下罰金。
前五項之未遂犯罰之。
（原審）附表一：
編號 犯罪事實 宣告罪刑欄  1 事實欄一㈠ 田凱銘販賣第二級毒品，處有期徒刑伍年陸月。  2 事實欄一㈡ 田凱銘販賣第二級毒品，未遂，處有期徒刑貳年捌月。 
附表二：
編號 受執行人 扣案物名稱 備註  1 田凱銘（偵卷第53至55頁） 甲基安非他命5包（含包裝袋5只） ①檢出甲基安非他命成分。 ②驗前總毛重為5.97公克，驗後總毛重為5.9597公克（以上見偵卷第179頁毒品原物檢驗報告）。  即被告如事實欄一㈡所示約定販賣之第二級毒品。  2  手機1具 （含門號0000000000號sim卡1張） 即被告所有，供其犯事實欄所示犯行所用之物。  3 陳仕錡 （偵卷第199至201頁） 甲基安非他命1包 ①檢出甲基安非他命成分。 ②驗前毛重為3.0996公克，驗後毛重為3.0881公克（以上見偵卷第206頁毒品原物檢驗報告）。 　 已在陳仕錡涉犯販賣毒品案件宣告沒收銷燬。